臺灣嘉義地方法院刑事判決
110年度交易字第393號
公  訴  人  臺灣嘉義地方檢察署檢察官
被      告  李明遠

上列被告因公共危險案件，經檢察官提起公訴（110年度偵字第8
850號），嗣於本院準備程序中，就被訴事實為有罪之陳述，經
本院告知簡式審判程序意旨，並聽取當事人之意見後，裁定進行
簡式審判程序，判決如下：
    主  文
李明遠吐氣所含酒精濃度達每公升零點二五毫克以上而駕駛動力
交通工具，累犯，處有期徒刑柒月。
    事  實
一、李明遠於民國110年9月26日晚間8時許至同年9月27日凌晨3
    時許止之期間，在其位於雲林縣○○鄉○○村○○街00巷00號之住
    處飲用啤酒及高粱酒，而有吐氣所含酒精濃度達每公升0.25
    毫克以上之情形，竟仍於110年9月27日中午12時20分許，自
    嘉義縣○○鎮○○地○○○○號碼000-000號普通重型機車上路欲前
    往另一處工地，於同日中午12時25分許行經嘉義縣大林鎮嘉
    162線公路與油車店路交岔路口時為警攔查，經警於同日中
    午12時27分實施酒精測定，測得其吐氣所含酒精濃度達每公
    升0.44毫克，始悉上情。
二、案經嘉義縣警察局民雄分局報告臺灣嘉義地方檢察署檢察官
    偵查起訴。
    理  由
一、本案被告李明遠所犯係死刑、無期徒刑、最輕本刑為3年以
    上有期徒刑以外之罪，其於準備程序中就被訴事實為有罪之
    陳述，經本院告知簡式審判程序之旨，並聽取檢察官及被告
    之意見後，裁定進行簡式審判程序。又依刑事訴訟法第273
    條之2、同法第159條第2項之規定，簡式審判程序不適用傳
    聞法則有關限制證據能力之相關規定，合先敘明。
二、前揭事實，業據被告於警詢、偵訊、本院準備程序及審理時
    均坦承不諱（見嘉民警偵字第1100027989號卷【下稱警卷】
    第2至4頁，110年度偵字第8850號卷第17頁，本院交易字卷
    第27、34頁），並有嘉義縣警察局民雄分局當事人酒精測定
    紀錄表、公路監理電子閘門查詢資料、嘉義縣警察局舉發違
    反道路交通管理事件通知單、行車記錄器翻拍照片、酒測現
    場照片等件在卷可稽（見警卷第8、10至11、16至17、19至2
    1頁），被告上開任意性自白核與事實相符，應堪採信。本
    案事證明確，被告之犯行堪可認定，應依法論科。
三、論罪科刑：
　㈠核被告所為，係犯刑法第185條之3第1項第1款之吐氣所含酒
    精濃度達每公升0.25毫克以上而駕駛動力交通工具罪。
　㈡被告前因公共危險案件，經臺灣雲林地方法院以109年度六交
    簡字第14號判決判處有期徒刑6月，併科罰金新臺幣3萬元確
    定，有期徒刑部分於109年12月8日易科罰金執行完畢等情，
    有臺灣高等法院被告前案紀錄表在卷可憑（見本院交易字卷
    第9至13頁），其受徒刑之執行完畢後，5年以內故意再犯本
    案有期徒刑以上之罪，為累犯，審酌被告於上開案件執行完
    畢後，未能因此記取教訓，竟於5年以內再次犯本案同罪質
    之酒後駕車犯行，足見被告對刑罰之反應力薄弱，又本案縱
    予加重最低本刑，本院於法定刑內所為之量刑尚屬合理，被
    告之人身自由並無因此遭受過苛侵害或超過其所應負擔罪責
    之情形，爰依刑法第47條第1項之規定及參酌司法院釋字第7
    75號解釋意旨，加重其刑及最低本刑。
　㈢爰以行為人之責任為基礎，審酌被告於本案前除有上開構成
    累犯之酒後駕車紀錄外（此部分為免重複評價，不再於此審
    酌），於100年、101年、107年間均有因酒後駕車遭法院判
    刑確定，本案為被告第5次因酒後駕車遭查獲，且被告於本
    案前已有兩次因酒後駕車遭判處有期徒刑6月之紀錄，此有
    臺灣高等法院被告前案紀錄表在卷可稽（見本院交易字卷第
    9至13頁），其未能記取教訓，竟又於飲用酒類後，貿然騎
    乘機車上路，無視道路交通安全及政府遏止酒後駕車之政策
    ，並對道路交通安全造成潛在威脅，所為實有不該，惟考量
    被告犯後坦承犯行，態度良好，兼衡被告測得吐氣所含酒精
    濃度為每公升0.44毫克之犯罪情節、騎乘動力交通工具之種
    類、原因、經過之時間、於本院審理時自承高職畢業之智識
    程度、未婚、目前從事安裝鐵門工作之生活狀況（見本院交
    易字卷第34至35頁）等一切情狀，量處如主文所示之刑，以
    示懲儆。
據上論斷，應依刑事訴訟法第273條之1第1項、第299條第1項前
段，判決如主文。
本案經檢察官侯德人提起公訴，檢察官徐鈺婷到庭執行職務。
中　　華　　民　　國　　111 　年　　1 　　月　　26　　日
　　　　　　　　　刑事第六庭　法　官　官怡臻
以上正本證明與原本無異。
如不服本判決應於收受判決後20日內向本院提出上訴書狀，並應
敘述具體理由；其未敘述上訴理由者，應於上訴期間屆滿後20日
內向本院補提理由書（均須附繕本）「切勿逕送上級法院」。
中　　華　　民　　國　　111 　年　　1 　　月　　26　　日
　　　　　　　　　　　　　　　書記官　李彥廷
附錄本案論罪科刑法條：
中華民國刑法第185 條之3
駕駛動力交通工具而有下列情形之一者，處2 年以下有期徒刑，
得併科20萬元以下罰金：
一、吐氣所含酒精濃度達每公升零點二五毫克或血液中酒精濃度
    達百分之零點零五以上。
二、有前款以外之其他情事足認服用酒類或其他相類之物，致不
    能安全駕駛。
三、服用毒品、麻醉藥品或其他相類之物，致不能安全駕駛。
因而致人於死者，處3 年以上10年以下有期徒刑；致重傷者，處
1 年以上7 年以下有期徒刑。
曾犯本條或陸海空軍刑法第54條之罪，經有罪判決確定或經緩起
訴處分確定，於五年內再犯第1 項之罪因而致人於死者，處無期
徒刑或5 年以上有期徒刑；致重傷者，處3 年以上10年以下有期
徒刑。